臺灣高雄地方法院刑事判決　　　　　　　 94年度訴字第594號
公　訴　人　臺灣高雄地方法院檢察署檢察官
被　　　告　丙○○　男　24歲.
上列被告因竊盜案件，經檢察官提起公訴（94年度偵字第1722、
2674號），本院判決如下：
    主  文
丙○○以竊盜為常業，處有期徒刑壹年肆月，緩刑伍年。
    事  實
一、丙○○素行良好，未曾受有期徒刑以上刑之宣告，竟基於意
    圖為自己不法之所有及以竊盜為常業之犯意，自民國93年11
    月下旬某日時起至同年12月下旬某日時止，趁夜晚無人之際
    ，騎乘腳踏車或機車，在高雄市○○區○○路、復興路，苓
    雅區○○路至凱旋路段，三民區○○路、義華路、陽明路、
    長明路，鼓山區○○路、博愛路等路段，沿路、巷尋找行竊
    目標，見有停放多輛機車時，即以徒手嘗試打開機車座墊下
    置物箱之方式，如可開啟即竊取置物箱內之財物，約一日竊
    取5件，得款現金新台幣（下同）合計約5000元，均供日常
    生活花用殆盡，並恃此維生，以之為常業。期間曾於93年12
    月11日凌晨02時30分許，尋找行竊目標時，途經高雄市三民
    區○○○路316巷186號前，見丁○○所有車號ＹＥＦ—３３
    ８號普通重型機車上遺留鑰匙未取走，趁四下無人，即發動
    該機車電門竊取得逞，供作己用；又於同年12月中旬某日23
    時20分許，在高雄市○○區○○路與建興路口附近，以上開
    手法，竊取戊○○所有停放在該處，車號為ＸＹＦ—８３６
    號機車置物箱內之安全帽乙頂得手；復於同年月中旬某日夜
    間某時，在高雄市○○○路311號前，徒手竊取甲○○所有
    之塑膠抽油器乙只得逞。嗣於94年01月11日凌晨03時39分許
    ，在高雄市○○區○○街與莒光街口，為警盤查，並當場查
    扣上開機車乙輛、機車鑰匙乙支、上開塑膠抽油器乙只、上
    開安全帽乙頂（業已均由所有人領回）及電玩代幣76枚、梳
    子乙支、香菸11支、腰包乙個、洗髮精4小包，始查悉上情
    。
二、案經被害人丁○○、戊○○、甲○○訴由高雄市政府警察局
    鹽埕分局報請臺灣高雄地方法院檢察署檢察官偵查起訴。
    理  由
一、訊據被告被告被丙○○固坦承有基於意圖為自己不法之所有
    而竊盜之犯意，惟辯稱：我最後才出來的，沒有每天去偷，
    不是以竊盜為生。第三次行竊的時候就被警察抓到了。我十
    一月下旬離家的時候有帶壹萬多元，十二月底才開始偷的，
    偷第三次就被抓；腰包是我自己時等語。（見本院九十四年
    三月十五日審理筆錄）惟查，被告上揭犯行業據其於警詢及
    偵查中坦承不諱；並經被害人丁○○之指訴（見警卷94年01
    月11日之調查筆錄）、戊○○之指訴（見警卷94年01月12日
    之調查筆錄）、甲○○之指訴（見警卷94年01月12日之調查
    筆錄）綦詳，復有贓物認領保管單3紙、車輛竊盜、車牌失
    竊資料個別查詢報表2紙在卷可稽，又有扣電玩代幣76枚、
    梳子乙支、香菸11支、腰包乙個、洗髮精4小包扣案足憑。
    事證明確，被告上開辯解無非卸責之詞，自不足採。事證明
    確，被告犯行堪予認定。
二、按刑法上所謂常業犯，指反覆以同種類行為為目的之社會活
    動之職業性犯罪而言，至於犯罪所得之多寡，是否恃此犯罪
    為唯一之謀生職業，則非所問（最高法院85年台上字第510
    號判例參照）。經查，被告於本案犯罪時，業已離家在外流
    浪，並無正當職業，因其需錢花用，故行竊機車置物箱內之
    財物做為生活費等情，業據被告供承屬實，且被告1日即以
    同樣竊盜手法作案約5次，足認被告有以上開竊盜犯行，為
    其謀生職業之故意，故核其所為，係犯刑法第322條常業竊
    盜之罪。爰審酌被告素行良好，雙親俱亡寄居姑姑家後因故
    離家出走經濟拮据而犯此罪行，與一般慣竊之行徑並不相同
    ，惡性尚非重大，所犯情節亦非嚴重等情狀，爰酌情量處如
    主文所示之刑。又查被告前未曾受有期徒刑以上刑之宣告，
    有臺灣高等法院被告前案紀錄表、本院被告院內索引卡紀錄
    表、臺灣高雄地方法院檢察署刑案資料查註紀錄表各乙份在
    卷可考，且係雙親俱亡寄居姑姑家後因故離家出走經濟拮据
    而犯此罪行，惡性尚非重大，經此次科刑後，當知警惕，應
    無再犯之虞，本院認被告所受之宣告刑，以暫不執行為適當
    ，併予宣告緩刑四年，以啟自新。
據上論斷，應依刑事訴訟法第299條第1項前段，刑法第322條、
第74條第1款，判決如主文。
本案經檢察官乙○○到庭執行職務。
中　　華　　民　　國　　94　　年　　3　　 月　　29　　日
                  刑事第十庭    審判長法　官  張世賢
                                      法  官  王啟明
                                      法  官  呂曾達
以上正本證明與原本無異。
如不服本判決，應於判決送達後10日內，向本院提出上訴狀。
中　　華　　民　　國　　94　　年　　3 　　月　　29　　日
                                      書記官  唐美玲
附錄本判決論罪之法條：
中華民國刑法第322條
(常業竊盜)
以犯竊盜罪為常業者，處 1 年以上 7 年以下有期徒刑。
